臺灣臺南地方法院刑事判決　　　　　　　　　　　　　九十年度交訴字第三八五號
　　公　訴　人　臺灣台南地方法院檢察署檢察官
　　被　　　告　甲○○
右列被告因公共危險等案件，經檢察官提起公訴（九十年度偵字第九四七九號），本
院判決如左：
    主  文
甲○○服用酒類，不能安全駕駛動力交通工具而駕駛，處有期徒刑肆月，如易科罰金
，以參佰元折算壹日；又駕駛動力交通工具肇事，致人傷而逃逸，處有期徒刑陸月，
如易科罰金，以參佰元折算壹日。應執行有期徒刑捌月，如易科罰金，以參佰元折算
壹日。
被訴過失傷害部分公訴不受理。
    事  實
一、甲○○於民國九十年八月十七日下午三時許起，在台南縣善化鎮○○路友人處飲
    用高梁酒後，本應注意飲酒後其吐氣所含酒精濃度超過每公升０‧二五毫克以上
    者，不得駕駛車輛，按其情節又非不能注意，其能注意竟疏未注意，於上處飲酒
    後吐氣所含酒精濃度已高達每公升０‧四七毫克，已酒醉不能安全駕駛動力交通
    工具，詎甲○○仍不顧大眾行車之公共安全，於同日晚間九時三十五分許，酒後
    駕駛車號Ｎ２─８９０８號自小客車，沿台南縣善化鎮○○路（起訴書誤植為文
    光路）由北往南方向行駛，行經該路與中山路之交岔路口，欲右轉彎進入中山路
    時，因不勝酒力車速過快而失控，致先後碰撞沿中山路由西往東方向行駛，在該
    路口停等紅燈而由張榮源所駕駛之車號ＳＷ─７１２２號自小客車及由丙○○所
    駕駛之車號ＴＦ─００７５號自小客車，詎甲○○肇事後竟隨即倒車並駕車加速
    離去，迨其駕駛該車於同日晚間九時四十五分許，沿台南縣善化鎮○○路由北往
    南行駛至該路與民生路之設有閃光號誌交岔路口處時，本應注意汽車行駛至交岔
    路口，其行進、轉彎，應遵守燈光號誌之指示及閃光紅燈表示停車再開，車輛應
    減速接近，先停止於交岔路口前，讓幹道車優先通行後認為安全時，方得續行，
    而依當時情形，又無不能注意之情事，其能注意竟疏於注意其行向號誌為閃光紅
    燈及車前狀況，未減速慢行作隨時停車之準備仍高速急馳，致撞及在同向前方、
    緊靠路邊行走之楊乙○○，造成楊乙○○受有右側股骨轉子間骨折、雙膝、顏面
    撕裂傷及胸部挫傷之傷害（過失傷害部分業據撤回告訴，詳後述），詎甲○○肇
    事竟未下車救護，反而逕自加速逃逸，迄至同日晚間十一時四十分許，經警循線
    查出駕駛該輛車號Ｎ２─８９０８號自小客車為甲○○本人，旋即以電話通知其
    至警局製作筆錄說明案發經過，經警當場測試其吐氣所含酒精濃度仍高達每公升
    ０．四七毫克而查獲。
二、案經楊乙○○訴由台南縣警察局善化分局報請臺灣台南地方法院檢察署檢察官偵
    查起訴。
    理  由
一、訊據被告甲○○對於右開時、地酒後駕車，因不勝酒力致發生碰撞被害人張榮源
    、丙○○所駕駛之自小客車，復未注意車前狀況發生車禍，致告訴人楊乙○○受
    傷後並逃逸之事實均坦承不諱，核與被害人張榮源、丙○○及告訴人楊乙○○分
    別於警訊中指訴之情節相符，並有台南縣警察局道路交通事故調查報告表二紙、
    吐氣所含酒精濃度測試結果單一紙、刑法第一百八十五條之三案件測試觀察紀錄
    表一紙、台南縣警察局舉發違反道路交通管理事件通知單影本一紙、奇美醫學中
    心診斷證明書一紙、現場照片十六幀在卷可資佐證。又被告不僅自承駕駛前已飲
    用高梁酒，且其自車禍後逾二小時始至派出所接受酒精測試，經警測試結果其吐
    氣酒精濃度仍高達每公升０．四七毫克，有前開吐氣所含酒精濃度測試結果單一
    紙可稽，足認其於車禍當時吐氣所含酒精濃度應更高於此。按汽車駕駛人飲酒後
    其吐氣所含酒精濃度超過每公升０‧二五毫克以上者，不得駕車；汽車行駛時，
    駕駛人應注意車前狀況，並隨時採取必要之安全措施；汽車行駛至交岔路口，其
    行進、轉彎，應遵守燈光號誌之指示，道路交通安全規則第一百十四條第二款、
    第九十四條第三項、第一百零二條第一項第一款分別定有明文。次按交岔路口未
    達設置行車管制號誌之標準，得於幹道設置閃光黃燈，於支道設置閃光紅燈；閃
    光紅燈表示停車再開，車輛應減速接近，先停止於交岔路口前，讓幹道車優先通
    行後認為安全時，方得續行，道路交通標誌標線號誌設置規則第二百二十九條第
    四項第二款、第二百十一條第一項第二款亦分別規定甚明。查被告係正常考領駕
    照，為有駕駛經驗之人，對於上開交通安全規則自知之甚稔，為其應注意之事項
    ，而肇事當時係夜間有照明、天候晴朗、路面柏油、乾燥、無缺陷、無障礙物、
    視距良好，有前開調查報告表存卷可考，足見依當時狀況被告並無不能注意之情
    狀，而被告甲○○於肇事後經測試吐氣所含酒精濃度仍高達每公升０‧四七毫克
    ，是其飲酒後應注意且能注意不得駕車而仍駕車，且駕駛上開車輛行經上開光文
    路與中山路之交岔路口時，因不勝酒力車速過快而失控，致先後碰撞張榮源及丙○○所駕駛之自小客車，復在行經善化鎮○○路與民生路之設有閃光號誌交岔路
    口處時，應注意能注意竟疏於注意其行向號誌為閃光紅燈及車前狀況，未減速慢
    行作隨時停車之準備仍高速急馳，致撞及在同向前方、緊靠路邊行走之楊乙○○
    ，因而肇事，被告自有違前開規定之注意義務，其顯有過失，且其當時已不能安
    全駕駛動力交通工具，亦無疑義。又被告之過失行為與告訴人所受上開傷害之間
    ，顯有相當因果關係。故被告之事證明確，犯行洵堪認定。
二、核被告甲○○所為，係犯刑法第一百八十五條之三之酒後不能安全駕駛動力交通
    工具而駕駛罪、同法第一百八十五條之四之駕車肇事逃逸罪。其所犯上開二罪間
    ，犯意各別，行為互殊，應予分論併罰。爰審酌被告品行、應負過失責任之程度
    、造成被害人傷害之結果、肇事後竟駕車逃逸及其犯後尚能坦認犯行且已與告訴
    人楊乙○○達成民事和解賠償損害等一切情狀，分別量處如主文所示之刑，並均
    諭知易科罰金之折算標準及定其應執行之刑，以資懲儆。
三、公訴意旨另認被告前開行為，尚涉有刑法第二百八十四條第一項前段之過失傷害
    罪嫌等語。按告訴乃論之罪，告訴人於第一審辯論終結前得撤回其告訴，又告訴
    經撤回者，應諭知不受理之判決，刑事訴訟法第二百三十八條第一項、第三百零
    三條第三款分別定有明文。查本件告訴人楊乙○○告訴被告過失傷害案件部分，
    起訴書認係觸犯刑法第二百八十四條第一項前段之過失傷害罪，依同法第二百八
    十七條之規定，須告訴乃論。茲據告訴人楊乙○○撤回告訴，依照首開說明，本
    件就過失傷害部分應為不受理之諭知，併此敘明。
據上論斷，應依刑事訴訟法第二百九十九條第一項前段、第三百零三條第三款，刑法
第一百八十五條之三、第一百八十五條之四、第四十一條第一項前段、第五十一條第
五款，罰金罰鍰提高標準條例第二條，判決如主文。
本案經檢察官葉耿旭到庭執行職務。
中      華      民      國      九十一      年    三    月    二十一    日
                                      臺灣臺南地方法院交通法庭
                                          法  官  張  瑛  宗
右正本證明與原本無異。
如不服本判決，應於判決送達後十日內，向本院提出上訴狀。
                                          書記官  陳  志  德
中      華      民      國      九十一      年    三    月    二十二    日
附錄本案論罪科刑法條全文：
中華民國刑法第一百八十五條之三
服用毒品、麻醉藥品、酒類或其他相類之物，不能安全駕駛動力交通工具而駕駛者，
處一年以下有期徒刑、拘役或三萬元以下罰金。
中華民國刑法第一百八十五條之四
駕駛動力交通工具肇事，致人死傷而逃逸者，處六月以上五年以下有期徒刑。
